臺灣新竹地方法院民事簡易判決　100年度竹簡字第412號
原　　　告　蔡嘉富
被　　　告　李家林
上列當事人間因被告傷害案件，經原告提起刑事附帶民事訴訟請
求損害賠償，由本院刑事庭移送前來（100年度附民字第44號）
，本院於民國100年12月9日辯論終結，判決如下：
    主      文
被告應給付原告新台幣壹拾伍萬元。
訴訟費用由被告負擔。
本判決得假執行。
    事實及理由
壹、原告主張：
一、被告於民國（下同）99年9月12日17時許，在新竹縣湖口鄉
    ○○路2巷7號即兩造租屋處門口，持西瓜刀砍傷原告左手，
    致原告受有左手第2至第5指多處肌腱斷裂及左前臂深部撕裂
    傷之傷害。經原告提出告訴，被告之傷害犯行經本院100年
    度易字第94號刑事案件判處被告有期徒刑5月確定。原告因
    被告之傷害犯行致受有下列損失，爰依侵權行為損害賠償請
    求權，訴請被告賠償：
（一）醫療費用：原告遭被告砍傷後當天至東元綜合醫院（下稱
      東元醫院）住院治療，至同年月18日出院返家，復於同年
      月21日、28日、同年10月12日、19日、同年11月25日、同
      年12月1日至東元醫院骨科回診，共支出醫療費用新台幣
      （下同）11,875元。
（二）工作損失部分：原告原於志同塑膠工業股份有限公司（下
      稱志同公司）擔任技術員，負責看顧及維修機台，每月收
      入約4、5萬元，遭被告砍傷後，無法工作，且肌腱斷裂後
      雖經縫合仍需要做復健，故辦理留職停薪至99年12月底，
      爰請求被告賠償原告留職停薪期間之工作損失。
（三）慰撫金：原告無端遭受被告砍傷，精神受有痛苦，為此請
      求慰撫金。
二、爰聲明：被告應賠償原告150,000元。
貳、被告抗辯：
一、案發當時係原告喝酒後找其吵架，故原告亦有過失，原告請
    求之金額過高，伊無力負擔，伊現在服刑中，出獄後如有薪
    資收入，願分期賠償原告。並聲明：原告之訴駁回。
、法院之判斷：
一、原告主張被告於上開時地，以西瓜刀砍傷原告，致原告受有
    左手第2至第5指多處肌腱斷裂及左前臂深部撕裂傷之傷害之
    事實，業經證人黎氏梅於警訊、偵查、刑事案件審判中證述
    明確，並有診斷證明書、現場照片附於刑事案卷可稽，被告
    之傷害犯行，並經本院100年度易字第94號刑事案件，判處
    被告有期徒刑5月確定，亦經本院調閱刑事卷宗查明無誤，
    自堪信原告此部分主張為真實。
二、按因故意或過失，不法侵害他人之權利者，負損害賠償責任
    。不法侵害他人之身體或健康者，對於被害人因此喪失或減
    少勞動能力或增加生活上之需要時，應負損害賠償責任。不
    法侵害他人之身體、健康、名譽、自由、信用、隱私、貞操
    ，或不法侵害其他人格法益而情節重大者，被害人雖非財產
    上之損害，亦得請求賠償相當之金額，民法第184條第1項前
    段、第193條第1項、第195條第1項分別定有明文。原告因被
    告之侵權行為受有身體上之傷害，依上揭規定，其請求被告
    賠償其所受財產上及非財產上損害，即屬正當。茲就原告請
    求之各項金額，分別論述如下：
（一）醫藥費用部分：原告主張共支出醫療費用11,875元，業已
      提出醫療費用收據共8紙為憑，並為被告所不爭執，堪信
      為真，原告請求被告如數給付，為有理由。
（二）工作損失：原告主張其於受傷時在志同塑膠工業股份有限
      公司（下稱志同公司）擔任技術員，負責看顧及維修機台
      之工作，每月薪資四、五萬元，因左手受傷無法工作，辦
      理留職停薪至99年12月底云云，惟經本院函詢志同公司，
      依該公司函覆之請假資料，原告受傷後，自99年9月13日
      至99年10月1日請病假，自99年10月1日至99年10月30日辦
      理留職停薪，並檢附原告99年1月至12月之薪資資料，有
      該公司100年10月14日志公字第1002號函、100年10月19日
      志公字第1003號函可稽（本院卷40頁、48頁以下），經本
      院提示予原告，其稱其係請假到99年10月底，11月1日開
      始其請老闆讓其回去做比較輕鬆的工作，而且因為常常要
      請假去做復建，所以被扣薪水，12月份因為傷勢比較好，
      也沒有那麼常請假，所以薪資有三萬多元。及99年初薪資
      較少係因公司自5月至10月為旺季，11月至隔月過年前為
      淡季等語（見本院卷第76頁），本院認為原告因受傷雖僅
      請假至99年10月底，惟因傷勢未完全復原，僅能做較為輕
      鬆之工作，且因須請假做復健而遭雇主扣薪，致薪資收入
      減少，均為因受傷而造成減少勞動能力之損害。故應以原
      告99年1 月至8 月薪資之平均值，為原告未受傷前可取得
      之薪資收入，減去受傷後減少之薪資收入，為原告所受之
      損害。查原告99年1 至8 月之平均薪資為44,718元，故四
      個月之薪資收入為178,872 元，受傷後薪資僅有101,470
      元，減少77,402元，即為原告所受之薪資損害（計算方式
      如附表一）。
（三）慰撫金：原告因細故爭執竟遭被告持西瓜刀砍傷，致受有
      左手第2至第5指多處肌腱斷裂及左前臂深部撕裂傷之傷害
      ，除進行急診手術縫合外，且因傷無法工作，日常生活亦
      受相當影響，且須往返醫院進行復健，另經本院函詢東元
      醫院，原告所受傷害須多久始可回復工作能力，該院函覆
      以：原告所受之傷害為多重肌腱及肌肉斷裂，造成永久性
      功能傷害，無法完全回復正常工作能力，有該院100年10
      月14日東秘總字第1000001999號函可稽（本院卷第47頁）
      ，精神上自受有相當之痛苦，爰審酌原告所受傷害程度、
      兩造身分均為工廠作業員，原告薪資收入約四至五萬元、
      被告自稱薪資約四萬元等情，認為原告請求慰撫金以七萬
      元為適當。
三、被告雖辯稱，原告因喝酒後找其吵架，故對損害之發生亦有
    過失云云，惟查，原告於案發時係因被告關門聲音過大，影
    響原告之居住安寧，乃與其妻黎氏梅前去敲被告房門找被告
    理論，原告之妻當時尚懷抱未滿二歲之幼子等情，業經刑事
    判決記載甚詳，衡情原告縱因喝酒後聲音稍為高昂，應不致
    有過於激烈之舉措，被告竟要求原告到外面去說，並將其停
    放在屋外機車上之西瓜刀取出，揮砍原告，造成原告舉左手
    抵擋而受傷，被告所為，實屬故意傷害之犯罪行為，原告為
    被害人，並無過失可言，被告所辯不足採信。
四、綜上，原告得請求賠償之總金額為159,277元（11875＋7740
    2＋70000＝159277），原告僅在150,000元範圍內，請求被
    告賠償，應屬正當。
肆、假執行之宣告：
    本件原告勝訴部分，因係屬所命被告給付之金額未逾50萬元
    之判決，依民事訴訟法第389第1項第5款之規定，應依職權
    宣告假執行。
伍、結論：原告之訴為有理由，依民事訴訟法第78條、第389第1
    項第5款，判決如主文。
中    華    民    國   100    年    12    月    23    日
                  新竹簡易庭法  官  彭洪英
以上正本係照原本作成。
如對本判決上訴，須於判決送達後 20 日內向本院提出上訴狀。
如委任律師提起上訴者，應一併繳納上訴審裁判費。
中    華    民    國   100    年    12    月    23    日
                            書記官  嚴翠意
附表一：
┌────────────────────────────┐
│99年1至8月薪資：                                        │
│26080＋41360＋39480＋54260＋52080＋47040＋51000＋46440  │
│＝357740元。                                            │
│357740÷8＝44718元（受傷前每月平均薪資，元以下四捨五入）│
│                                                        │
│受傷後99年9至12月薪資：                                 │
│30920＋2000＋31770＋36780＝101470元                     │
│                                                        │
│減少薪資：                                              │
│44718×4＝178872元                                      │
│0000000000000＝77402元                                 │
└────────────────────────────┘